【裁判字號】    95,訴,848
【裁判日期】    950412
【裁判案由】    毒品危害防制條例
【裁判全文】
臺灣臺中地方法院刑事判決               95年度訴字第848號
公  訴  人  臺灣臺中地方法院檢察署檢察官
被      告  甲○○
上列被告因違反毒品危害防制條例案件，經檢察官提起公訴（95
年度毒偵字第1038號）及移送併辦（95年度毒偵字第1488號），
被告於準備程序中就被訴事實為有罪之陳述，受命法官於聽取當
事人之意見後，由本院合議庭裁定由受命法官獨任以簡式審判程
序判決如下：
    主    文
甲○○連續施用第一級毒品，處有期徒刑拾月，扣案之第一級毒
品海洛因壹包（驗餘淨重零點零玖公克，包裝重零點貳貳公克）
沒收銷燬之；又施用第二級毒品，處有期徒刑陸月。應執行有期
徒刑壹年貳月，扣案之第一級毒品海洛因壹包（驗餘淨重零點零
玖公克，包裝重零點貳貳公克）沒收銷燬之。
    犯罪事實
一、甲○○前因施用毒品案件，經依本院裁定令入觀察、勒戒處
    所觀察、勒戒後，認有繼續施用毒品傾向，乃另送戒治處所
    施以強制戒治，於民國九十四年十二月三十日強制戒治執行
    完畢釋放，並由臺灣臺中地方法院檢察署檢察官以九十四年
    度戒毒偵字第一九一號為不起訴處分確定。詎甲○○仍不知
    悔改，於前開強制戒治執行完畢釋放後五年內，復基於施用
    第一級毒品海洛因之概括犯意，自九十五年一月底某日起至
    同年二月十三日止，在臺中縣大雅鄉○○路路旁等地，以將
    海洛因加水，再以注射針筒注射之方式，連續施用第一級毒
    品海洛因多次。復基於施用第二級毒品甲基安非他命之犯意
    ，於九十五年二月七日，在臺中縣大雅鄉○○路上，以將甲
    基安非他命置於玻璃球內，以火燒烤，使之產生煙霧，再以
    口鼻吸入之方式，施用第二級毒品甲基安非他命一次。嗣先
    為警於九十五年二月七日二十一時三十分許，在臺中縣大雅
    鄉○○路三十五號查獲，並當場扣得第一級毒品海洛因一包
    （驗餘淨重０‧０九公克，包裝重０‧二二公克）；又於九
    十五年二月十三日二十二時許，在臺中市○○區○○路二段
    五八八號為警查獲。
二、案經臺中縣警察局豐原分局及臺中市警察局分別報告及移送
    臺灣臺中地方法院檢察署檢察官偵查起訴及移送併辦。
    理    由
一、上開犯罪事實，業據被告甲○○於本院審理時坦承不諱，又
    被告先後為警逮捕時所採集尿液送驗，第一次結果呈嗎啡、
    可待因、安非他命及甲基安非他命陽性反應，第二次結果則
    呈嗎啡、可待因陽性反應，並有中山醫學大學附設醫院藥物
    濫用檢測中心及詮昕科技股份有限公司所出具之濫用藥物尿
    液檢驗報告各一紙附卷可稽，再被告所持有之白色粉末一包
    ，經鑑定結果確屬毒品海洛因無訛，亦有法務部調查局鑑定
    編號第000000000號鑑定通知書一紙在卷足佐，足
    見被告自白與事實相符，自堪採信。又被告前因施用毒品案
    件，經依本院裁定令入觀察、勒戒處所觀察、勒戒後，認有
    繼續施用毒品傾向，乃另送戒治處所施以強制戒治，於九十
    四年十二月三十日強制戒治執行完畢釋放，亦有臺灣臺中地
    方法院檢察署刑案資料查註紀錄表、臺灣高等法院被告前案
    紀錄表各一份在卷可參。綜上所述，被告於強制戒治執行完
    畢釋放後，五年內再犯毒品危害防制條例第十條第一項、第
    二項之罪，事證已臻明確，犯行應堪認定。
二、核被告所為，係犯毒品危害防制條例第十條第一項施用第一
    級毒品罪及第十條第二項施用第二級毒品罪。被告所持有之
    毒品海洛因及甲基安非他命，均係供其自己施用，故其持有
    之低度行為應為施用之高度行為所吸收，均不另論罪。其先
    後多次施用第一級毒品海洛因之行為，時間密接、犯罪構成
    要件相同，顯係基於概括犯意反覆為之，應依連續犯之規定
    論以一罪，並加重其刑。公訴人雖僅起訴被告自九十五年一
    月底某日起至同年二月五日止，連續施用第一級毒品海洛因
    之犯行，就被告其餘施用第一級毒品海洛因之犯罪事實未經
    起訴，惟被告其餘施用第一級毒品海洛因部分，既與起訴事
    實有連續犯之裁判上一罪關係，為起訴效力所及，本院自應
    併予審理。其所犯上開二罪間，犯意各別，罪名有異，應予
    分論併罰。爰審酌被告一再施用毒品，經強制戒治執行完畢
    後，仍不知戒惕，再次施用第一、二級毒品，無視於毒品對
    於自身健康之戕害及國家對於杜絕毒品犯罪之禁令，不知戒
    除惡習，惡性非輕，及被告於本院審理期間坦承施用毒品犯
    行，態度良好，又其施用毒品並無危害他人，本之施用毒品
    者均有相當程度之成癮性及心理依賴，其犯罪心態與一般刑
    事犯罪之本質並不相同，容應以「病人」之角度為考量，並
    側重適當之醫學治療及心理矯治為宜，及被告施用毒品之期
    間、次數等一切情狀，分別量處如主文所示之刑，並定其應
    執行之刑，以資懲儆。扣案之第一級毒品海洛因一包（驗餘
    淨重０‧０九公克，包裝重０‧二二公克），為當場查獲之
    毒品，應依毒品危害防制條例第十八條第一項前段規定宣告
    沒收銷燬之。
據上論結，應依刑事訴訟法第二百七十三條之一第一項、第二百
九十九條第一項前段，毒品危害防制條例第十條第一項、第二項
、第十八條第一項前段，刑法第十一條、第五十六條、第五十一
條第五款，判決如主文。
中    華    民    國    95    年    4     月    12    日
                  刑事第十庭    法  官 黃炫中
上正本證明與原本無異。
如不服本判決，應於送達後十日內向本院提出上訴狀（須附繕
本），上訴於台灣高等法院台中分院。
                                書記官  黃珮華
中    華    民    國    95    年    4     月    12    日
附錄論罪科刑法條
毒品危害防制條例第10條
施用第一級毒品者，處 6 月以上 5 年以下有期徒刑。
施用第二級毒品者，處 3 年以下有期徒刑。


司法院資訊處製作；財團法人民間司法改革基金會備份。
